【裁判字號】    97,家聲,473
【裁判日期】    980106
【裁判案由】    核定遺產管理人報酬
【裁判全文】
臺灣高雄地方法院民事裁定             97年度家聲字第473號
聲  請  人  蘇志成律師即被繼承人甲○○之遺產管理人
上聲請人聲請核定遺產管理人報酬事件，本院裁定如下：
    主  文
聲請人任被繼承人甲○○（男，民國○○年○ 月○ 日生，身分證統
一編號：Ｚ000000000號）之遺產管理人之報酬核定為新臺幣萬
元。
程序費用新臺幣壹仟元由被繼承人甲○○之遺產負擔。
    理  由
一、按「遺產管理人，得請求報酬，其數額由親屬會議按其勞力
    及其與被繼承人之關係酌定之。」、「依本法之規定應開親
    屬會議時，由當事人、法定代理人或其他利害關係人召集之
    。」、「親屬會議不能召開或召開有困難時，依法應經親屬
    會議處理之事項，由有召集權人聲請法院處理之。」，民法
    第1183條、第1129條、第1132條第2 項前段分別定有明文。
二、聲請意旨略以：聲請人前經鈞院97年度財管字第155 號民事
    裁定選任為被繼承人甲○○之遺產管理人。嗣依鈞院97年度
    家催字第404 號民事裁定，對被繼承人甲○○之繼承人、債
    權人及受遺贈人，於1 年2 月期限內，為承認繼承、報明債
    權或為願受遺贈與否之聲明等事項公示催告，並於民國97年
    10月31日刊登於台灣新生報。又聲請人為進行管理本件遺產
    ，已代墊相關費用新臺幣（下同）8,574 元（如聲請狀所載
    ），另因被繼承人之遺產現已進入拍賣執行程序，為便於執
    行程序中聲明參與分配，爰依法聲請本院酌定遺產管理人之
    報酬等語。
三、經查：
  (一)本件被繼承人甲○○死亡後，其繼承人均已拋棄繼承權，且
    未經親屬會議選定遺產管理人，經本院選任聲請人為被繼承
    人之遺產管理人乙節，有聲請人提出之本院97年度財管字第
    155 號民事裁定暨其確定證明書附卷可稽，堪信為真實。準
    此，聲請人顯難召開親屬會議酌定其管理遺產之報酬，是其
    本於利害關係人之地位，聲請本院酌定報酬，洵屬有據。
  (二)聲請人主張之前揭事實，除上述裁定外，另據其提出財產歸
    屬資料清單、本院97年度家催字第404 號民事裁定、本院民
    事執行處函、台灣新生報刊登廣告證明單暨其收據、土地謄
    本、代支費用明細表為證，堪信為真實。本院審酌：被繼承
    人之遺產有土地1 筆，鑑定價值為為1,159,400 元，有上開
    土地謄本、本院民事執行處函附卷可參，其債權人蔡文誠已
    向本院執行處聲請強制執行，除此之外，尚無其他債權人陳
    報債權、債務或遺贈，足見其遺產法律關係尚屬單純，無其
    他繁瑣事務代處理，故聲請人所需支出之相關勞力、時間、
    心力尚屬非鉅；又聲請人業已公示催告、登報之管理遺產行
    為，後續尚有查詢被繼承人財產、申報遺產稅、通知債權人
    陳報債權、強制執行程序等其他事項待理，聲請人處理上開
    事務及後續所需時間之久暫、耗費人力之程度及各債權人受
    償權利之保障及聲請人代墊費用8,574 元等一切情狀，認聲
    請人任被繼承人甲○○遺產管理人之報酬金額，含上開代墊
    費用，核定為30,000元，即屬適當。爰酌定如主文第1 項所
    示。
四、末按依法應由關係人（包括聲請人、相對人及其他利害關係
    人）負擔費用者，法院裁定命關係人負擔時，應一併確定其
    數額，非訟事件法第24條第1 項所明定。經核本件聲請事件
    ，應徵之程序費用為1,000 元，依非訟事件法第157 條規定
    ，應由遺產負擔，爰併予確定如主文第2 項所示，附此敘明
    。
五、依非訟事件法第157 條、第24條第1 項，裁定如主文。
中    華    民    國    98     年     1    月    6    日
                  家事法庭  司法事務官 鍾虎君
正本係照原告製作。
如不服本裁定應於送達後10日內向本院提出抗告狀，並繳納抗告
費新臺幣1,000元。
中    華    民    國    98    年    1     月    6     日
                            書  記  官  廖美玲


司法院資訊處製作；財團法人民間司法改革基金會備份。
